【裁判字號】    99,撤緩,133
【裁判日期】    991126
【裁判案由】    聲請撤銷緩刑
【裁判全文】
臺灣新竹地方法院刑事裁定            99年度撤緩字第133號
聲   請   人  臺灣新竹地方法院檢察署檢察官
受保護管束人  黃文中
上列聲請人因受保護管束人犯詐欺案件（99年度審竹簡字第184
號），聲請撤銷緩刑之宣告（99年度執聲字第968號），本院裁
定如下：
    主  文
聲請駁回。
    理  由
一、聲請意旨略以：受保護管束人黃文中因詐欺案件，經鈞院以
    99年度審竹簡字第184 號判處有期徒刑4 月，如易科罰金，
    以新臺幣（下同）1000元折算1 日，緩刑2 年，緩刑期內付
    保護管束，並應向指定之政府機關、政府機構、行政法人、
    社區或其他符合公益目的之機構或團體，提供120 小時之義
    務勞務。並於99年4 月6 日確定。嗣由本署以99年度執保字
    第218 號執行緩刑期間付保護管束。惟受保護管束人於前述
    緩刑保護管束期前即98年12月16日更犯詐欺案件，業經鈞院
    以99年度審竹簡字第678 號判處有期徒刑4 月判決確定。已
    符合刑法第75條之1 第1 項第1 款得撤銷緩刑之宣告；被告
    於緩刑前，犯詐欺罪，其犯罪情節重大，顯然認為該緩刑之
    宣告已難收預期之效果，爰依刑事訴訟法第476 條規定聲請
    撤銷緩刑等語。
二、按受緩刑之宣告而有緩刑前因故意犯他罪，而在緩刑期內受
    6 月以下有期徒刑、拘役或罰金之宣告確定者，足認原宣告
    之緩刑難收預期效果，而有執行刑罰之必要者，得撤銷其緩
    刑宣告，刑法第75條之1 第1 項第1 款定有明文。次按刑法
    第75條之1 得撤銷緩刑宣告之規定，考其立法意旨略以：關
    於緩刑之撤銷，現行法第75條第1 項固已設有2 款應撤銷之
    原因；至得撤銷緩刑之原因，則僅於保安處分章內第93條第
    3 項與撤銷假釋合併加以規定，體例上不相連貫，實用上亦
    欠彈性，爰參酌德國及奧地利現行立法例增訂得撤銷緩刑之
    原因，其中現行關於緩刑前或緩刑期間故意犯他罪，而在緩
    刑期內受得易科罰金之有期徒刑之宣告者，列為應撤銷緩刑
    之事由，因認過於嚴苛，而排除第75條應撤銷緩刑之事由，
    移列至得撤銷緩刑事由，俾使「法官依被告再犯情節，而裁
    量是否撤銷先前緩刑之宣告」；其次，如有前開事由，但判
    決宣告拘役、罰金時，可見行為人仍未見悔悟，有列為得撤
    銷緩刑之事由，以資彈性適用，爰於第1 項第1 款、第2 款
    增訂之。且本條採用裁量撤銷主義，賦予法院撤銷與否之權
    限，特於第1 項規定實質要件為「足認原宣告之緩刑難收其
    預期效果，而有執行刑罰之必要」，供作審認之標準。亦即
    於上揭「得」撤銷緩刑之情形，法官應依職權本於合目的性
    之裁量，妥適審酌被告所犯前後數罪間，關於法益侵害之性
    質、再犯之原因、違反法規範之情節是否重大、被告主觀犯
    意所顯現之惡性及其反社會性等情，是否已使前案原為促使
    惡性輕微之被告或偶發犯、初犯改過自新而宣告之緩刑，已
    難收其預期之效果，而確有執行刑罰之必要，此與刑法第75
    條第1項 所定2 款要件有一具備，即毋庸再行審酌其他情狀
    ，應逕予撤銷緩刑之情形不同。
三、經查：
(一)、受保護管束人於98年11月19、20日間，因涉犯詐欺案件，經
    本院於99年2月26日以99年度審竹簡字第184號判處有期徒刑
    4 月，如易科罰金，以1000元折算1 日，緩刑2 年，緩刑期
    內付保護管束，並應向指定之政府機關、政府機構、行政法
    人、社區或其他符合公益目的之機構或團體，提供120 小時
    之義務勞務，於99年4 月6 日確定（下稱甲案），有本院99
    年度審竹簡字第184 號簡易判決書及臺灣高等法院被告前案
    紀錄表各1 份在卷可參，是受保護管束人所受緩刑之宣告，
    係自裁判確定之日即99年4 月6 日起算，至101 年4 月5 日
    期滿；又受保護管束人於上開緩刑保護管束期前之98年12月
    16日更犯詐欺罪，經本院於99年7 月19日以99年度審竹簡字
    第678 號判處有期徒刑4 月，如易科罰金，以1000元折算1
    日，於99年8 月16日確定（下稱乙案）一節，亦有本院99年
    度審竹簡字第678 號簡易判決書及臺灣高等法院被告前案紀
    錄表各1 份在卷可按。是受保護管束人於上開緩刑期前，因
    故意犯他罪，而在緩刑期內受6 月以下有期徒刑宣告確定一
    情，堪以認定。
(二)、然受保護管束人於前述緩刑期前之98年12月16日所更犯之乙
    案，雖係故意犯之，惟觀其乙案所為之幫助詐欺犯行，雖提
    供所有之帳戶資料供詐騙集團使用，要非實際參與實施詐騙
    之人，縱被害人受有非輕之損害，遭詐騙之金額亦非全數由
    受保護管束人所取得，尚難認其惡性及違反法規範之情節重
    大；再者，聲請人復未提出除上開判決犯罪事實以外之其他
    積極證據或具體說明受保護管束人有何情狀足認符合「原宣
    告之緩刑難收其預期效果，而有執行刑罰之必要」等實質要
    件，若得僅依上開判決書所載之犯罪事實即以受保護管束人
    於緩刑期前另犯他罪，即一律撤銷緩刑，則刑法第75條及第
    75條之1 即無區分之必要，進而前開刑法第75條之1 第1 項
    之立法本旨將意義盡失，亦與緩刑之目的乃係避免短期自由
    刑之弊，並給予受保護管束人自新機會未盡相符。揆諸上開
    說明，聲請人聲請撤銷本院99年度審竹簡字第184 號簡易判
    決之緩刑宣告，自難准許，應予駁回。
四、爰依刑事訴訟法第220條，裁定如主文。
中    華    民    國    99    年    11    月    26    日
                  刑事第一庭    法  官   林哲瑜
以上正本證明與原本無異。
如不服本裁定應於送達後5日內向本院提出抗告狀。
中    華    民    國    99    年    11    月    26    日
                                書記官   鍾佩芳

司法院資訊處製作；財團法人民間司法改革基金會備份。
